【裁判字號】    89,交聲,98
【裁判日期】    890420
【裁判案由】    違反道路交通管理處罰條例聲明異議
【裁判全文】
臺灣士林地方法院交通事件裁定                      八十九年度交聲字第九八號
    異  議  人
    即受處分人  甲○○
右列受處分人因違反道路交通管理處罰條例案件，對於臺北市交通事件裁決所八十九
年三月十三日所為之處分（原處分案號：北市交裁車字第二二─Ａ00000000
號），聲明異議，本院裁定如左：
    主  文
異議駁回。
    理  由
一、按設於路段中之雙白實線，用以分隔同向車道，並禁止變換車道，道路交通標誌
    標線號誌設置規則第一百四十九條第一項第一款第七目定有明文。又道路交通管
    理處罰條例第六十條第二項第三款規定：汽車駕駛人，駕駛汽車不遵守道路交通
    標線之指示者，處新臺幣九百元以上，一千八百元以下罰鍰，並依同條例第六十
    三條第一項第一款之規定，記違規點數一點。
二、本件異議人即受處分人，於八十九年一月五日上午七時四十三分許，駕駛車牌號
    碼ＥＶ─三四二七號自小客車行經臺北市○○○路劃有雙白實線之路段，違反禁
    止標線，任意變換車道，經警拍照舉發等情，有卷附受處分人所駕駛之上開自小
    客車跨越雙白線行使之照片一幀可稽；受處分人固坦承曾於上開時間於承德路左
    轉民權西路行駛時跨越雙白實線之事實，惟以：臺北市○○○路、承德路口之標
    線規劃不良，因上班時段由承德路往北（應係指北向西方向）左轉行駛之車輛較
    少，由三重往西（應係指西向東方向）行駛之車輛眾多，交通義警常在承德路北
    向東左轉民權西路燈號時，指揮民權西路西向東車輛直行，故北向東左轉二車道
    加上西向東直行三車道之車輛欲擠入民權西路之二線車道，造成大部分之車輛均
    會壓到雙白實線，且其亦從未見過於十字路口進入車道時劃有雙白實線之情形，
    而該路口現亦已取消雙白線之劃設等情提出異議。然查，承德路、民權西路交岔
    口東側禁止變換車道區（雙白線）總長為五十九點七公尺，現標線設施雖因交通
    量龐大而有剝落現線，惟仍未取消設置雙白線，受處分人係於距路口十二點四公
    尺處違規行駛遭警舉發等情，業經臺北市政府大同分局以八十九年四月十四日北
    市警同分交字第八九六一○一一二○○號函敘明確，並有照片二幀在卷可佐；顯
    見該標線之設置仍沿用迄今，該處禁止變換車道，應為駕駛人所遵守。受處分人
    雖辯稱其係遭民權西路直行之機車所逼，不得不跨越車道云云，然於交通流量龐
    大時，駕駛人非不可緩和車速以為閃避，殊無必與他車保持併行而違規跨越雙白
    實線之必要；且任意變換車道反易造成交通之混亂、壅塞；於兩車道線間行使，
    將使交通單位規劃之車道數徒增，減少行車併行距離，易肇致交通事故。受處分
    人亦陳明其目前即採取放慢速度以避免壓及雙白實線之行車方式，足見該違規情
    形並非無可避卻，更無從以大部分人均屬違規之詞，作為其違規行為正當化之理
    由。況受處分人違規地點距離路口已有十二點四公尺之相當距離，縱其於進入路
    口時無可避免將壓及雙白實線，亦應立即回復至正常車道，而非可沿該標線直往
    前行，致交通相關法規失其管制之據。故受處分人違規行為已堪認定，臺北市交
    通事件裁決所據該事實援引首揭規定裁處罰鍰新臺幣九百元，並記違規點數一點
    ，並無不當，本件異議為無理由，應予駁回。
三、據上論斷，應依道路交通案件處理辦法第十九條，裁定如主文。
中     華     民     國     八 十 九     年     四     月     二 十     日
                                  臺灣士林地方法院交通法庭
                                      法  官  彭  幸  鳴
右正本證明與原本無異。
如不服本裁定應於送達後五日內向本院提出抗告狀。
                                      書記官  郭  玲  華
中     華     民     國     八 十 九     年     四     月     二十四    日


司法院資訊處製作；財團法人民間司法改革基金會備份。
